臺灣雲林地方法院民事判決　九十二年度訴字第六三九號
　　原　　　告　　甲○○
　　被　　　告　　丙○○
　　兼訴訟代理人　乙○○
右當事人間請求給付借款事件，本院於民國九十三年二月十一日辯論終結，判決如左
：
    主    文
被告應連帶給付原告新台幣壹佰萬元，及自民國九十三年一月一日起至清償日止按週
年利率百分之五計算之利息。
訴訟費用新台幣壹萬零玖佰元由被告連帶負擔。
    事    實
甲、原告方面：
一、聲明︰如主文第一項所示。
二、陳述：
    被告乙○○前向原告陸續借款，有借有還，經會算後，尚積欠新台幣（下同）一
    百五十萬元，系爭之一百萬元並由被告乙○○、丙○○共同於民國九十一年十月
    二十二日，簽發到期日為九十二年十月三十日、票號三八九九七號之本票一紙，
    交付原告供作借款之擔保。惟清償期限屆至，被告卻未清償欠款，原告屢經催討
    ，亦遭拒付。至於被告乙○○辯稱上開一百五十萬元之利息兩造全部以二十萬計
    算乙節，係指利息計算至九十二年十二月底之部分，何況本件利息，原告亦係請
    求自九十三年一月一日起算至清償日止之部分而已。為此依借貸及票據關係，請
    求被告連帶給付一百萬元，及自九十三年一月一日起至清償日止按年息百分之五
    計算之利息。
三、證據：提出本票一紙為證。
乙、被告乙○○、丙○○方面：
一、聲明：駁回原告之訴。
二、陳述：
（一）被告乙○○部分：伊與被告丙○○共同簽發系爭本票無誤，所借款項亦如數收
      受，迄今共積欠一百五十萬元，其中之五十萬元並已於鈞院九十二年度促字第
      八一九二號支付命令事件中確定，惟本件之利息，原告前曾應允連同另外之五
      十萬元合計為二十萬元，現今再予請求利息，被告礙難同意。
（二）被告丙○○部分：伊與被告乙○○共同簽發系爭本票無誤，惟錢係被告乙○○
      所借，與伊無關。
丙、本院依職權調閱九十二年度促字第八一九二號支付命令案卷。
    理    由
一、原告主張：被告乙○○前向其陸續借款，經會算尚積欠一百五十萬元及其利息，
    本件原告請求之一百萬元，被告乙○○、丙○○並共同簽發上開之本票為擔保，
    詎屆期未為清償，爰本於借貸及票據關係，請求被告連帶給付一百萬元，及自九
    十三年一月一日起至清償日止按年息百分之五計算之之利息等語。被告二人自認
    共同簽發上開本票，且對於收受借款及屆期未為清償各情，亦不爭執。惟被告乙
    ○○辯稱：本件利息原告曾應允連同另外之五十萬元合計為二十萬元，原告現今
    再請求利息，伊不同意；被告丙○○則以：借款係被告乙○○所借，伊僅共同簽
    發上開本票而已等語，資為抗辯。
二、本件原告主張之事實，已據其提出本票一紙為證，被告二人對共同簽發系爭本票
    自認無訛，且對於已收受借款及屆期未為清償各情，復不爭執。足認原告上開主
    張，堪信為真實。
三、按當事人主張有利於己之事實者，就其事實有舉證之責任，民事訴訟法第二百七
    十七條前段定有明文。被告乙○○雖辯稱原告曾應允連同另外之五十萬元之利息
    合計為二十萬元，原告不應另行請求利息云云。然為原告所否認，並稱上開二十
    萬元利息係計算至九十二年十二月底等語在卷，亦即原告並無免除被告二人自九
    十三年起之利息債務。則被告乙○○所辯利息債務受免除之事實，係有利於被告
    乙○○之事實，揆諸上開規定，自應負舉證責任，惟被告乙○○並未舉證以實其
    說，是被告乙○○所辯尚無足採。至於被告丙○○辯稱借款係被告乙○○所借，
    伊僅共同簽發上開本票，債務與伊無關云云一節，惟按在票據上簽名者，依票上
    所載文義負責。二人以上共同簽名時，應連帶負責；本票發票人應負付款之責。
    票據法第五條、第一百二十一條及同法第五十二條定有明文。本件被告丙○○既
    與被告乙○○共同簽發上開本票，則被告丙○○自應與被告乙○○負連帶給付上
    開一百萬元及其利息之責任，是被告丙○○辯稱借款非伊所借，債務與伊無關云
    云，殊無足取。
四、綜上所述，原告依票據之法律關係，請求被告連帶給付一百萬元，及自九十三年
    一月一日起至清償日止按週年利率百分之五計算之利息，為有理由，應予准許。
    至於借貸關係部分，因原告本於票據關係請求部分已有理由，本院自無庸就該部
    分再為裁判（最高法院八十九年度台上字第六０二號判決參照），附此敘明。
五、據上論結，本件原告之訴為有理由，依民事訴訟法第八十五條第二項，判決如主
    文。
中　　　華　　　民　　　國　　九十三　　年　　　二　　　月　  二十五　　日
                                        臺灣雲林地方法院民事庭
~B審判長法官　陳宏卿
~B法　　　官　春生
~B法　　　官　陳銘壎
右為正本係照原本作成。
如對本判決上訴須於判決送達後二十日內向本院提出上訴狀。（須附繕本）
中　　　華　　　民　　　國　　九十三　　年　　　二　　　月　　二十五　　日
~B法院書記官　周玄鎮
